# 请教境外实际控制人还境内公司的占款问题

提问人：指间砂 时间：2011-12-13 03:08:16
具有香港永久居留权的实际控制人欠境内公司（外商投资企业）款项，数额较大，如果通过正常途径还款则实际控制人需要将境外资金结汇还回境内公司，数额较大的话，是不是会受到 42 号文的限制？
如果通过该境内公司向其香港法人股东派发股息，在不结汇汇出的情况下，香港法人股东将该股息替实际控制人还上，这样操作可不可以？派发的股息能否用于替实际控制人还款？
请各位赐教。

回答人：chenyiwei
这笔欠款当初是如何形成的？其形成过程是否合法？你说的 42 号文指什么？似乎不像是《关于改进外商投资企业资本项目结汇审核与外债登记管理工作的通知》（汇发[2004]42号）？ 基于目前实行的外汇管制，以及对不同性质的外汇项目不能抵销处理的原则要求，以及严厉打击热钱流入的宏观经济环境，不建议采用将应付外汇股利直接与该笔往来款对抵的处理方式。

提问人：指间砂 时间：2011-12-13 21:30:17
多谢版主回帖~
欠款是实际控制人为境内身份时形成的，现在实际控制人为境外身份。我理解是不是这笔股东占款如果要还的话，只能由股东在境外筹资然后以境内公司借外债的形式结汇进来，如果数额巨大的话，是否受到 42 号文“对于一次结汇金额在 20 万美元以上的，应要求申请结汇的企业提供有关结汇资金用途的书面支付命令，直接向其指定的收款人进行支付”的限制？
另外版主说的“不同性质的外汇项目”是指具体的款项用途还是？如果只是红利派发和外债汇入，是不是都属于处理成经常项目呢？

回答人：chenyiwei
如果实际控制人在境内还有财产的，可以向外管局咨询能否使用实际控制人的境内财产偿还。 如果借入外债，属于资本项目。利润汇出属于经常项目。